【裁判字號】    99,訴,1168
【裁判日期】    991018
【裁判案由】    違反毒品危害防制條例
【裁判全文】
臺灣彰化地方法院刑事判決              99年度訴字第1168號
公  訴  人  臺灣彰化地方法院檢察署檢察官
被      告  甲○○
上列被告因違反毒品危害防制條例案件，經檢察官提起公訴（99
年度毒偵字第1568號），本院以簡式審判程序判決如下：
    主    文
甲○○施用第一級毒品，累犯，處有期徒刑玖月。
    犯罪事實
一、甲○○前於民國95年間因施用毒品案件，經依法院裁定送
    入觀察勒戒處所觀察勒戒，經評定認無繼續施用毒品傾向後
    ，於95年6月1日釋放，並由臺灣彰化地方法院檢察署檢察官
    以95年度毒偵字第194、1611號為不起訴處分確定。95年
    間因施用毒品等案件，分別經本院以95年度訴字第1584號判
    決判處有期徒刑6月確定，及經本院以95年度訴字第2075號
    判決判處有期徒刑7月，復經臺灣高等法院臺中分院以96年
    度上訴字第734號判決上訴駁回確定，2案後經臺灣高等法院
    臺中分院以96年度聲減字第1599號裁定減刑為有期徒刑3月
    、3月15日，並定應執行刑為有期徒刑6月確定。另因詐欺案
    件，經本院以96年度易字第835號判決判處有期徒刑8月，減
    為有期徒刑4月確定，後與前開案件經本院以96年度聲字第
    1599號裁定應執行有期徒刑9月15日確定。96年間因竊盜
    等案件，經本院以96年度易字第767號判決判處拘役40日、
    50日、有期徒刑3月、2月確定，後並經本院以96年度聲減字
    第2469號裁定減刑並定應執行刑為拘役55日、有期徒刑2 月
    確定。另因施用毒品等案件，經本院以96年度訴字第1311號
    判決判處有期徒刑7月、8月、9月，減為有期徒刑3月15日、
    4月、4月15日，應執行有期徒刑11月確定。後與前開案件有
    期徒刑部分，並經本院以96年度聲字第1598號裁定應執行有
    期徒刑1年確定。96年間因施用毒品案件，原經本院以96
    年度訴字第2578號判決判處有期徒刑9月確定，後經最高法
    院以97年度臺非字第571號判決撤銷原判決，改判處有期徒
    刑8月確定。與前開應執行刑有期徒刑9月15日、1年，拘役
    55日接續執行後，於98年10月8日縮刑期滿執行完畢。詎猶
    不知悔改，竟基於施用第一級毒品之犯意，於99年3月20日
    為警採尿前3日內某時許，在其位於彰化縣彰化市○○路○段
    117巷15號之4住處內，以將第一級毒品海洛因摻水再以注射
    針筒注射身體血管之方式，施用第一級毒品海洛因1次。嗣
    於99年3月20日，因另涉竊盜案件到案製作筆錄，經警採其
    尿液送驗結果，呈現海洛因代謝物之可待因、嗎啡陽性反應
    ，而查悉上情。
二、案經臺中市警察局第四分局報告臺灣臺中地方法院檢察署檢
    察官呈請臺灣高等法院臺中分院檢察署檢察長令轉臺灣彰化
    地方法院檢察署檢察官偵查起訴。
    理    由
一、本件被告甲○○所犯係死刑、無期徒刑、最輕本刑為3年以
    上有期徒刑以外之罪，其於準備程序中就被訴事實為有罪之
    陳述，經告知被告簡式審判程序之旨，並聽取公訴人及被告
    之意見後，本院合議庭認為適宜而裁定由受命法官獨任進行
    簡式審判程序，合先敘明。
二、訊據被告甲○○對於上揭犯罪事實坦承不諱，且被告於上揭
    時地為警查獲後，經警採集其尿液送驗結果，確呈現海洛因
    代謝物之可待因、嗎啡陽性反應，此有中山醫學大學附設醫
    院檢驗科藥物檢測中心出具之尿液檢驗報告及臺中市警察局
    第四分局委託鑑驗尿液代號與真實姓名對照認表各1份在卷
    可稽，足認被告自白與事實相符，堪可採信。又被告前於
    95年間因施用毒品案件，經依法院裁定送入觀察勒戒處所觀
    察勒戒，經評定認無繼續施用毒品傾向後，於95年6月1日釋
    放，並由臺灣彰化地方法院檢察署檢察官以95年度毒偵字第
    194、1611號為不起訴處分確定。95年間因施用毒品等案
    件，分別經本院以95年度訴字第1584號判決判處有期徒刑6
    月確定，及經本院以95年度訴字第2075號判決判處有期徒刑
    7月，復經臺灣高等法院臺中分院以96年度上訴字第734號判
    決上訴駁回確定，2案後經臺灣高等法院臺中分院以96年度
    聲減字第1599號裁定減刑為有期徒刑3月、3月15日，並定應
    執行刑為有期徒刑6月確定。另因詐欺案件，經本院以96年
    度易字第835號判決判處有期徒刑8月，減為有期徒刑4月確
    定，後與前開案件經本院以96年度聲字第1599號裁定應執行
    有期徒刑9月15日確定。96年間因竊盜等案件，經本院以
    96年度易字第767號判決判處拘役40日、50日、有期徒刑3月
    、2月確定，後並經本院以96年度聲減字第2469號裁定減刑
    並定應執行刑為拘役55日、有期徒刑2月確定。另因施用毒
    品等案件，經本院以96年度訴字第1311號判決判處有期徒刑
    7月、8月、9月，減為有期徒刑3月15日、4月、4月15日，應
    執行有期徒刑11月確定。後與前開案件有期徒刑部分，並經
    本院以96年度聲字第1598號裁定應執行有期徒刑1年確定。
    96年間因施用毒品案件，原經本院以96  年度訴字第2578
    號判決判處有期徒刑9月確定，後經最高法院以97年度臺非
    字第571號判決撤銷原判決，改判處有期徒刑8月確定。與前
    開應執行刑有期徒刑9月15日、1年，拘役55日接續執行後，
    於98年10月8日縮刑期滿執行完畢等節，有臺灣高等法院被
    告前案紀錄表1份在卷可憑。綜上所述，本案事證明確，被
    告犯行堪以認定。
三、核被告所為，係犯毒品危害防制條例第10條第1項之施用第
    一級毒品罪。被告施用第一級毒品前持有第一級毒品之低度
    行為，應為其施用之高度行為所吸收，不另論罪。查，被告
    前於95年間因施用毒品等案件，分別經本院以95年度訴字
    第1584號判決判處有期徒刑6月確定，及經本院以95年度訴
    字第2075號判決判處有期徒刑7月，復經臺灣高等法院臺中
    分院以96年度上訴字第734號判決上訴駁回確定，2案後經臺
    灣高等法院臺中分院以96年度聲減字第1599號裁定減刑為有
    期徒刑3月、3月15日，並定應執行刑為有期徒刑6月確定。
    另因詐欺案件，經本院以96年度易字第835號判決判處有期
    徒刑8月，減為有期徒刑4月確定，後與前開案件經本院以96
    年度聲字第1599號裁定應執行有期徒刑9月15日確定。96
    年間因竊盜等案件，經本院以96年度易字第767號判決判處
    拘役40日、50日、有期徒刑3  月、2月確定，後並經本院以
    96年度聲減字第2469號裁定減刑並定應執行刑為拘役55日、
    有期徒刑2月確定。另因施用毒品等案件，經本院以96年度
    訴字第1311號判決判處有期徒刑7月、8月、9月，減為有期
    徒刑3月15日、4月、4月15日，應執行有期徒刑11月確定。
    後與前開案件有期徒刑部分，並經本院以96年度聲字第1598
    號裁定應執行有期徒刑1年確定。96年間因施用毒品案件
    ，原經本院以96年度訴字第2578號判決判處有期徒刑9月確
    定，後經最高法院以97年度臺非字第571號判決撤銷原判決
    ，改判處有期徒刑8月確定。與前開應執行刑有期徒刑9月15
    日、1年，拘役55日接續執行後，於98年10月8日縮刑期滿執
    行完畢，有臺灣高等法院被告前案紀錄表1份在卷可稽，其
    於受有期徒刑執行完畢後5年以內，再故意犯本件有期徒刑
    以上之罪，為累犯，應依法加重其刑。爰審酌被告前曾因施
    用毒品案件接受觀察勒戒處分，並曾因施用毒品案件，多次
    經法院判處罪刑確定，竟無視於毒品對於自身健康之戕害及
    國家對於杜絕毒品犯罪之禁令，猶施用毒品不輟，再為本案
    犯行；被告吸毒係戕害自己身心之行為及被告犯罪後尚能坦
    承犯行之態度等一切情狀，量處如主文所示之刑。
據上論斷，應依刑事訴訟法第273條之1第1項、第299條第1項前
段，毒品危害防制條例第10條第1項，刑法第11條前段、第47條
第1項，判決如主文。
本案經檢察官陳隆翔到庭執行職務。
中    華    民    國    99    年    10    月    18    日
                  刑事第五庭          法  官  蔡家瑜
以上正本證明與原本無異。
如不服本判決應於收受判決後10日內向本院提出上訴書狀，並應
敘述具體理由；其未敘述上訴理由者，應於上訴期間屆滿後20日
內向本院補提理由書（均須按他造當事人之人數附繕本）「切勿
逕送上級法院」。
中    華    民    國    99    年    10    月    18    日
                                      書記官  陳秀鳳
附錄論罪科刑法條：
毒品危害防制條例第十條第一項：
施用第一級毒品者，處六個月以上五年以下有期徒刑。

司法院資訊處製作；財團法人民間司法改革基金會備份。
